高雄高等行政法院裁定
                                     111年度簡上字第3號
上  訴  人  黃邦定                                 

被 上訴 人  屏東縣政府                             
代  表  人  潘孟安              
上列當事人間菸酒管理法事件，上訴人對中華民國110年9月30日
臺灣屏東地方法院110年度簡字第18號行政訴訟判決，提起上訴
，本院裁定如下： 
    主  文
一、上訴駁回。
二、上訴審訴訟費用由上訴人負擔。
    理  由
一、按對於簡易訴訟程序之判決提起上訴，非以其違背法令為理
    由，不得為之，行政訴訟法第235條第2項定有明文。又依同
    法第236條之2第3項準用第243條第1項規定，判決不適用法
    規或適用不當者，為違背法令；而判決有第243條第2項所列
    各款情形之一者，為當然違背法令。次按當事人對於地方法
    院簡易訴訟程序之判決上訴，如依行政訴訟法第236條之2第
    3項準用第243條第1項規定，以判決有不適用法規或適用不
    當為理由時，其上訴狀或理由書應表明原判決所違背之法令
    及其具體內容；若係成文法以外之法則，應揭示該法則之旨
    趣，倘為司法院解釋則為揭示該解釋之字號或其內容。如以
    行政訴訟法第236條之2第3項準用第243條第2項所列各款情
    形為理由時，其上訴狀或理由書，應揭示合於該條項各款之
    事實。上訴狀或理由書如未依此項方法表明，或其所表明者
    與上開法條規定不合時，即難認為已對簡易訴訟程序判決之
    違背法令有具體之指摘，其上訴自難認為合法，應以裁定駁
    回之。
二、上訴人遭民眾檢舉於民國109年9月7日起在露天個人拍賣網
    站上，以「帳號：sonya126」刊登販售「馬祖頂級陳高88窖
    藏5年」(下稱系爭酒品)之酒品1瓶相關訊息，網頁畫面並顯
    示酒品照片、酒品名稱及售價等而供不特定人瀏覽選購，被
    上訴人認定上訴人上開所為係以無法辨識購買者年齡方式販
    賣酒品，於菸酒管理法第30條第1項規定有違，爰依菸酒管
    理法第30條、第55條及菸酒查緝及檢舉案件處理要點第45點
    第1項第13款規定，以110年1月12日屏府財稅消字第1100140
    120號行政裁處書裁處罰鍰新臺幣（下同）1萬元。上訴人不
    服，提起訴願，遭決定駁回，遂提起行政訴訟，經原審法院
    以110年度簡字第18號行政訴訟判決（下稱原判決）駁回其
    訴，上訴人猶未甘服，遂提起本件上訴。
三、上訴意旨略以：㈠違背法令為一審法官對行政罰法第7、8條
    的見解，令人無法苟同。依其見解，過失即應負責，我為識
    字份子，即應排除法令之適用，如此，請問是否應釋憲或修
    改法律？此行政處罰，縱是採最低的1萬元，對一般民眾，
    也是一筆不小的負擔，怎可因行政機關已採最低罰則而認為
    已有做減輕處罰情事？我請教過律師朋友，告知我不是第一
    個苦主，已有太多不知法令規定的網路小白，因此條而被罰
    ，若我真如一審法官認為的高學歷菁英，連我都不知網路不
    可賣酒，凸顯行政單位的怠惰與宣傳不力，只等著構民入罪
    。還有奇怪的檢舉獎金制度，也應該檢討，我會另文財政部
    ，不勞鈞院。㈡再者，我對於法律位階的競合，也有疑慮。
    行政罰法的位階等級應該是高於行政機關所制訂的管理辦法
    、作業要點之類的律令。㈢刑罰的概念，應該是與罪責相符
    ，期能收教化人心之效。但依此作業要點，第一次查獲者，
    不論原由，就行為罰，依法行政，就重罰1萬，不但不符比
    例原則，也難期收教化之效。此豈立法諸公立行政罰法之原
    意？殺人犯尚可因精神狀況鑑定等理由獲減刑或無罪﹐我不
    懂為何我初犯且為過失並非故意，反就被罰如此？縣政府人
    員反安撫我這是多輕的罰金，怎能跟那種罰幾十萬元、幾百
    萬元的相比？問題是，我是那種故意的大咖嗎？顯失比例原
    則，舉例失當。㈣我指出屏東縣財政局承辦人員加入段落一
    節，是為凸顯承辦人員多會自我保護，多會作文。我事後查
    閱官司卷宗時，看到財政局對我的答辯手冊，製作精緻有如
    大學推甄用的，感嘆殺雞用牛刀。我就是不想浪費納稅錢或
    行政罰金，養這種視民如仇寇的公務員。他是趁我上廁所期
    間加入。我之前有稍微瞄到螢幕並無此段，是我上廁所回來
    才多的，我當場於問訊時也同意他的說法，並不爭執，他並
    非竄改，此點特別說明一下，一審法官搞錯重點了。㈤當行
    政裁量權失靈時，解釋法令只會對其有利的選擇性執法、依
    習曲解法令，我只好求助司法裁量權的救濟。㈥菸酒為有害
    健康之物，身為醫護人員，我當然深惡痛絕，所以當我收到
    系爭酒品贈品時，不知如何處理，因生活經驗侷限，想當然
    耳當一般不用家用物，上網拍賣掉，露天、蝦皮等拍賣網站
    即是標榜此事。我會定價，是想說定一個不太可能被買走的
    價（一般二手品定超過千元就乏人問津），先問問助理再說
    ，哪知會踩到地雷。我定價是因為金門酒廠官方網頁即有標
    出類似品項的建議售價，所以我定個不會太離譜又不會被馬
    上秒殺買走的價格，讓我有考慮反悔的空間，如果用不定價
    、純拍賣機制，我以往上網拍賣二手物品的經驗，是會被秒
    殺買走的。標準的只准州官放火（官網上就有寫明建議售價
    ，財政部，雙標），不許百姓點燈等語。
四、經核上訴人前揭上訴理由，無非係執其一己之法律見解，就
    原審所為證據取捨及事實認定之職權行使，指摘其為不當，
    而未具體指明原判決有何不適用法規或適用法規不當之情形
    ，並揭示該法規之條項或其內容及合於行政訴訟法第236條
    之2第3項準用第243條第2項所列各款之事實，自難認對原判
    決之如何違背法令已有具體之指摘。從而，依首開規定及說
    明，上訴人之上訴為不合法，應予駁回。
五、結論：上訴不合法。
中　　華　　民　　國　　111 　年　　2 　　月　　17　　日
            高雄高等行政法院第一庭
                        審判長法官　蘇　秋　津
                              法官　孫　國　禎
                              法官　邱　政　強
以上正本係照原本作成。
不得抗告。
中　　華　　民　　國　　111 　年　　2 　　月　　17　　日

                            書記官  黃  玉  幸